bezhta.lexd
LEXICON AdjRoot
акӏойо:акӏо[suff] # рябой
акӏō:акӏō[suff] # рябой
цӏоцӏойо:цӏоӏо[suff] # жесткий
цигъойо:цигъо[suff] # ленивый
зиъойо:зиъо[suff] # невысокий
гьоъойо:гьоъо[suff] # высокий
лолдийо:лолдий[aus] # хитрый
кьухъийо:кьухъий[aus] # хороший
лъаькъейо:лъаькъей[aus] # крепкий
чӏекдийо:чӏекдий[aus] # коричневый
аᴴцӏцӏо:аᴴцӏцӏ[o,unk]	#	острый, остроконечный
абоддāс[unk]	#	мужской,
аваданаб[av]	#	веселый, жизнерадостный
авар[unk]	#	аварский
агурийагъас[unk]	#	кирпичный, терракотовый
азодос[unk]	#	летний
айадāс[unk]	#	восточный,
акьи[unk]	#	яловый
алӏонлӏис[unk]	#	семилетний
апаракӏаб[av]	#	гулящий
асардолас[unk]	#	очень маленький, мизерный
гаьччоь:гаьчч[o,unk]	#	безжалостный, жестокий
аслийаб[av]	#	основной, главный
ассийаб[av]	#	жестокий, безжалостный 2) перен. сильный, могущественный
ахираб[av]	#	последний
аувлас[unk]	#	дет. грязный
ацӏонлӏис[unk]	#	десятилетний
агараб[av]	#	близкий, родственный
аьдаьдаьйаб[av]	#	напрасный
аьдаьлаьб[av]	#	глупый, дурной, дурацкий
аьддаьтаьб[av]	#	нормальный, хороший
аьжаьибаб[av]	#	необыкновенный, удивительный, изумительный, поразительный, чудесный
аьйдлāьш[unk]	#	старинный
аьйибийаб[av]	#	виновный
аькаьлаьб[av]	#	общий, всем доступный
аьлаьмаьтаьб[av]	#	удивительный, изумительный
аьлӏаьш[unk]	#	сельский
аьнтаьб[av]	#	глупый, придурковатый
аьраьб[av]	#	арабский
аьтӏидаб[av]	#	широкий, свободный
аьхъ-бекко:аьхъ-бекк[o,unk]	#	плохой, нехороший
аьхъуьш[unk]	#	акушинский
аьхъхъоь:аьхъхъ[o,unk]	#	плохой, нехороший
аьчӏенлӏис[unk]	#	девятилетний
аьшшоь:аьшш[o,unk]	#	толстый
аᴴзайо:аᴴзай[o,unk]	#	грязный,
аᴴкъилаб[av]	#	умный, рассудительный
аᴴкълогаьччоь:аᴴкълогаьчч[o,unk]	#	безумный, сумасшедший
кълойаб[av]	#	умный
аᴴцӏцӏо:аᴴцӏцӏ[o,unk]	#	острый
цӏ-мацӏцӏо:цӏ-мацӏцӏ[o,unk]	#	острый, остроконечный
аьᴴгьейо:аьᴴгьей[o,unk]	#	прил. дырявый
аьнйддāьш[unk]	#	первый
аьᴴкъкъоь:аьᴴкъкъ[o,unk]	#	подозрительный
аьᴴхъейо:аьᴴхъей[o,unk]	#	наклонный
бабало:бабал[o,unk]	#	блестящий
багьайаб[av]	#	дорогой, дорогостоящий
багьалаб[av]	#	бешеный,
бадōлъос[unk]	#	старинный, древний, старый
бадōлъолāс[unk]	#	старинный, давний
балагьаб[av]	#	несчастный
балъгойаб[av]	#	тайный, скрытый
баркатаб[av]	#	обильный
батӏулаб[av]	#	несправедливый
бахилаб[av]	#	скупой, жадный, скаредный
бахъандийо:бахъандий[o,unk]	#	странный, удивительный
бацӏадаб[av]	#	чистый
баьгьаьрчийаб[av]	#	смелый, храбрый, геройский
бежкьалас[unk]	#	бежтинский
бекӏело:бекӏел[o,unk]	#	хорошо горящий
белло:белл[o,unk]	#	яловой
белӏенлӏис[unk]	#	восьмилетний
берцинаб[av]	#	красивый, симпатичный
бехъхъадāс[unk]	#	восточный,
бечедаб[av]	#	богатый, состоятельный
бизараб[av]	#	капризный
бикдийо:бикдий[o,unk]	#	полный, плотный,
бикинаб[av]	#	принадлежащий к мужскому полу, мужской
бикьдāс[unk]	#	женский,
битӏараб[av]	#	правильный, верный
битӏлеэш[unk]	#	некастрированный, нехолощенный
бихараб[av]	#	обидчивый, быстро расстраиваемый
бицатаб[av]	#	толстый, плотный
бичӏаб[av]	#	сознательный
боглалъцо:боглалъц[o,unk]	#	вечерний, ночной
божараб[av]	#	верный, надежный
болӏо-хулӏоцас[unk]	#	обрабатываемый
боркьараб[av]	#	жаркий, душный
бохалāгьийо:бохалāгьий[o,unk]	#	злой
боцдийо:боцдий[o,unk]	#	слепой
боьтӏтӏоь:боьтӏтӏ[o,unk]	#	тупой
бусурбанаб[av]	#	исповедующий ислам, мусульманский
буьхкьоькьаьхийо:буьхкьоькьаьхий[o,unk]	#	зрелый,
вагьшийаб[av]	#	дикий, звериный, хищный
вайагъадāс[unk]	#	женский,
ганзайаб[av]	#	дикий, необъеженный
гаьгьийо:гаьгьий[o,unk]	#	имеющий,
гаьлъгъаьш[unk]	#	целый
гаьммоь:гаьмм[o,unk]	#	худой, худощавый
гаьччоь:гаьчч[o,unk]	#	не имеющий, отсутстующий
гейдийо:гейдий[o,unk]	#	овальный
гемойаб[av]	#	вкусный
гигъалāс[unk]	#	находящихся у подножья 2. грузинский
гигьдийо:гигьдий[o,unk]	#	воровской
гилъилло:гилъилл[o,unk]	#	глубокий
гомдийо:гомдий[o,unk]	#	холмообразный
гомордийо:гомордий[o,unk]	#	круглый
гугуло:гугул[o,unk]	#	полутеплый
гуцӏ-гāцӏийо:гуцӏ-гāцӏий[o,unk]	#	латаный
гуьргьаьраьб[av]	#	милосердный
гъапӏилас[unk]	#	тухлый
гъас[unk]	#	союз такой,
гъациндийо:гъациндий[o,unk]	#	густой
гъаьгъаьтӏоь:гъаьгъаьтӏ[o,unk]	#	мутный, помутневший
гъаьжаьраьмоь:гъаьжаьраьм[o,unk]	#	лающий
гьаьййоь:гьаьйй[o,unk]	#	гнилой
гъаьтӏлӏōь[unk]	#	очень красивый
гъигъдийо:гъигъдий[o,unk]	#	приземистый, невысокий
гъоддо:гъодд[o,unk]	#	горбатый
гъугъдийо:гъугъдий[o,unk]	#	злой
гъунусдийо:гъунусдий[o,unk]	#	унылый
гьабизийаб[av]	#	каждый
гьайбатаб[av]	#	прелестный, обоятельный
гьакко:гьакк[o,unk]	#	неторопливый
гьалагаб[av]	#	буйный
гьалӏолас[unk]	#	тлядальский
гьанкьалас[unk]	#	гунзибский
гьарзайаб[av]	#	изобильный, обильный
гьасагъас[unk]	#	голубой
гьаьдуьраьб[av]	#	готовый
гьаьжаьтаьб[av]	#	нужный, необходимый, требуемый
гьаьйраьнаьб[av]	#	удивительный, поразительный, ошеломляющий
гьаькъираб[av]	#	унизительный
гьаькъкъаьб[av]	#	истинный, верный
гьаьлаь-бацӏадаб[av]	#	честно заработанный, заслуженный
гьаьлаьлаьб[av]	#	дозволенный,
гьаьлдийо:гьаьлдий[o,unk]	#	белый
гьаьлдийолъийо:гьаьлдийолъий[o,unk]	#	беловатый
гьаьликатаб[av]	#	подлый
гьаьлкаьндийо:гьаьлкаьндий[o,unk]	#	серый
гьаьллид[unk]	#	нареч. 1) силой
гьаьлликъа[unk]	#	нареч. с силой
гьелӏалъцоъос[unk]	#	зеленый
гьелӏаъцас[unk]	#	непостоянный
гьенухъалас[unk]	#	гинухский
гьенцаб[av]	#	слабоумный, малоумный
гьеренаб[av]	#	нежный, ласковый
гьересийаб[av]	#	ложный, лживый, неправдивый
гьеᴴхзуссо:гьеᴴхзусс[o,unk]	#	давний, давнишний
гьикматаб[av]	#	удивительный, восхитительный, поразительный
гьимотӏкувас[unk]	#	гарбутлинский
гьисойо:гьисой[o,unk]	#	пережаренный, обгоревший
гьицас[unk]	#	близкий, близлежащий,
гьицӏакъойо:гьицӏакъой[o,unk]	#	страшный, пугающий
гьицӏаъцас[unk]	#	смелый, бесстрашный
гьичӏецас[unk]	#	боязливый, трусливый
гьӣ-гьинис[unk]	#	мест. у каждого свой
гьовас[unk]	#	грузинский
гьогьмандийо:гьогьмандий[o,unk]	#	удивительный
гьоццā[unk]	#	тошнотворный
гьоъокьас[unk]	#	высокий
гьоьгьоьлоь:гьоьгьоьл[o,unk]	#	рыхлый,
гьоᴴсгāьгьийо:гьоᴴсгāьгьий[o,unk]	#	единственный
гьоᴴслӏис[unk]	#	годовалый
гьоᴴсцос[unk]	#	одинокий
гьувойо:гьувой[o,unk]	#	поспевший,
гьуггийо:гьуггий[o,unk]	#	мест. опред. такой,
гьуддийо:гьуддий[o,unk]	#	мест. опред. такой,
гьуклӏойо:гьуклӏой[o,unk]	#	очень теплый, душный
гьуллийо:гьуллий[o,unk]	#	мест. опред. такой,
гьуьрмаьтийаб[av]	#	почетный, уважаемый
гьуᴴкькьо:гьуᴴкькь[o,unk]	#	широкий
гьуᴴлълалъсо:гьуᴴлълалъс[o,unk]	#	позавчерашний
гьуᴴлъсо:гьуᴴлъс[o,unk]	#	вчерашний
дагълā[unk]	#	сонный
даимаб[av]	#	вечный
даклъийо:даклъий[o,unk]	#	насквозь мокрый
даруйаб[av]	#	лекарственный
даххо:дахх[o,unk]	#	тусклый, слабый, неяркий
деэлāс[unk]	#	дет. красивый
дие[unk]	#	мест. притяж. мой
динийаб[av]	#	религиозный
дохъхъо:дохъхъ[o,unk]	#	смуглый
жагъалаб[av]	#	неисправный, испорченный
жегъас[unk]	#	такой,
жейсас[unk]	#	сегодняшний
жес[unk]	#	теперешний, нынешний
жигараб[av]	#	энергичный, расторопный 2) инициативный, предприимчивый
жуьгьуьтӏ[unk]	#	еврейский
жуьжаьб[av]	#	неродной, некровный
загьматаб[av]	#	трудный, тяжелый
загьруйаб[av]	#	ядовитый,
загӏипаб[av]	#	слабый
заипаб[av]	#	слабый
залимаб[av]	#	огромный, громадный
заралийаб[av]	#	вредный, убыточный
зингири[unk]	#	крепкий
зихъō[unk]	#	прош. вр. от зихъал 2) прич. прош. вр. от зихъал 2. 1) хмурый
зиъō[unk]	#	прош. вр. от зиъал 2) прич. прош. вр. от зиъал 2. низкий, невысокий, короткий
золлид[unk]	#	нареч. 1) силой
зорбайаб[av]	#	огромный
ийоддāс[unk]	#	женский,
ийолāс[unk]	#	женский,
илагьийаб[av]	#	рел. 1) божественный 2) святой
илънабицос[unk]	#	шестимесячный
илъналӏис[unk]	#	шестилетний
ингуш[unk]	#	ингушский
инжитаб[av]	#	униженный
инкъаб[av]	#	глухой, тугоухий
итӏино:итӏин[o,unk]	#	маленький, малый, небольшой
ихтилатаб[av]	#	забавный, веселый, шутливый
ицило:ицил[o,unk]	#	старый
ицӣло:ицӣл[o,unk]	#	очень старый
иц-мицило:иц-мицил[o,unk]	#	старый, старенький
ицӏ-мицӏцӏо:ицӏ-мицӏцӏ[o,unk]	#	новый, новенький
ицӏцӏаб[av]	#	голый, нагой, обнаженный, босой
ицӏцӏо:ицӏцӏ[o,unk]	#	новый
ӣ-итӏино:ӣ-итӏин[o,unk]	#	самый маленький
ӣ-ицӏцӏо:ӣ-ицӏцӏ[o,unk]	#	самый новый, новейший
йазихаб[av]	#	бедный 2) беспомощный
йатимаб[av]	#	сиротливый
йаьжегаьччоь:йаьжегаьчч[o,unk]	#	немой,
йаьчӏчӏоьлъийо:йаьчӏчӏоьлъий[o,unk]	#	холодноватый
йиххолъийо:йиххолъий[o,unk]	#	тепловатый
йоькькьаьш[unk]	#	небольшой, немногий, незначительный
йоᴴкъеэш[unk]	#	незрелый
какало:какал[o,unk]	#	обтесанный, соскобленный
калагъдийо:калагъдий[o,unk]	#	поверхностый, неосновательный
камилаб[av]	#	совершенный, вполне зрелый
каргьатаб[av]	#	рел. порицаемый, неразрешенный,
каццо:кацц[o,unk]	#	чистый,
камаьйо:камаьй[o,unk]	#	заплесневелый
каьччоь:каьчч[o,unk]	#	светлый
кел-ицӏцӏо:кел-ицӏцӏ[o,unk]	#	старый, ветхий,
келло:келл[o,unk]	#	старый
кепаб[av]	#	приятный
кикко:кикк[o,unk]	#	легкий, легковесный
кик-микко:кик-микк[o,unk]	#	легкий, легковесный
кӣ-кикко:кӣ-кикк[o,unk]	#	самый легкий
кокило:кокил[o,unk]	#	гнилой
колӏлӏо:колӏлӏ[o,unk]	#	темный
колӏлӏо-гьелӏалъцоъос[unk]	#	темнозеленый
колӏлӏолъийо:колӏлӏолъий[o,unk]	#	темноватый
котакаб[av]	#	сильный, мощный
къабулаб[av]	#	согласный
къадараб[av]	#	недостойный, неприличный, низкий
къайцӏбāъас[unk]	#	клетчатый
къакълис[unk]	#	узорчатый
къарумаб[av]	#	скупой, скаредный, жадный
къаькъаьлоь:къаькъаьл[o,unk]	#	худой
къаьшиндийо:къаьшиндий[o,unk]	#	хрустящий
къаьшшоь:къаьшш[o,unk]	#	прижимистый, скупой, скаредный
къекъкъо:къекъкъ[o,unk]	#	широкий
къиматаб[av]	#	ценный, дорогой
къисматаб[av]	#	предопределенный, предназначенный
къицӏдийо:къицӏдий[o,unk]	#	ровный, разровненный
къокъойо:къокъой[o,unk]	#	зловонный
къонлӏис[unk]	#	двухлетний
къосараб[av]	#	сбившийся с пути 2) перен. злой, злобный
къоькъило:къоькъил[o,unk]	#	жесткий, крепкий
къуватаб[av]	#	сильный, мощный
къудратаб[av]	#	рел. всесильный, могущественный
къуьлаьйаьб[av]	#	удобный, подходящий
къуьнтӏаьб[av]	#	обидчивый
кьаьрхаьраьб[av]	#	проливной
кьиххолъийо:кьиххолъий[o,unk]	#	гибковатый
кьоддāс[unk]	#	верхний
кьол-калло:кьол-калл[o,unk]	#	глупый, глуповатый, придурковатый
кьоьъаьб[av]	#	горький
кьухъеэш[unk]	#	некрасивый, несимпатичный
кьухъ-кьухъийо:кьухъ-кьухъий[o,unk]	#	самый красивый, самый симпатичный
кӏакӏало:кӏакӏал[o,unk]	#	гладкий, ровный
кӏаъаб[av]	#	ленивый
кӏā-кӏатӏтӏо:кӏā-кӏатӏтӏ[o,unk]	#	самый короткий
кӏаьгьаьлаьб[av]	#	ленивый, нерадивый, вялый
кӏаькӏаьлоь:кӏаькӏаьл[o,unk]	#	зоркий, острый, остроглазый
кӏекӏкӏо:кӏекӏкӏ[o,unk]	#	пугливый
кӏемлӏойо:кӏемлӏой[o,unk]	#	накрученный, скрученный
кӏетӏо:кӏетӏ[o,unk]	#	хороший
кӏиййо:кӏийй[o,unk]	#	кривой, искривленный, изогнутый
кӏохийо:кӏохий[o,unk]	#	грязный
кӏоьгьаьлаьб[av]	#	ленивый
кӏоьхдийо:кӏоьхдий[o,unk]	#	крючкообразный, согнутый, кривой
лазатаб[av]	#	преисполненный блаженства 2) приятный
ламусаб[av]	#	постыдный
лас[unk]	#	мест. вопр. который,
цӏодоло:цӏодол[o,unk]	#	черный,
лаькьиндийо:лаькьиндий[o,unk]	#	усталый
лаьххоь:лаьхх[o,unk]	#	гравийный
лаьхъдийо:лаьхъдий[o,unk]	#	хромой
лебалаб[av]	#	хороший, красивый
лойдийо:лойдий[o,unk]	#	плутоватый
лотемаьгьаьб[av]	#	разгульный
лугъатаб[av]	#	красноречивый
лъанбицос[unk]	#	трехмесячный
лъанлӏис[unk]	#	трехлетний
лъахдийо:лъахдий[o,unk]	#	серый
лъахдийолъийо:лъахдийолъий[o,unk]	#	сероватый
лъекъейо:лъекъей[o,unk]	#	гневливый
лъаьраьъ[unk]	#	равнина, равнинный
лъикко:лъикк[o,unk]	#	жидкий
лъикъā[unk]	#	водянистый
лъикъиндийо:лъикъиндий[o,unk]	#	водянистый, жидкий
лъинлӏис[unk]	#	пятилетний
лъицӏахо:лъицӏах[o,unk]	#	лающий
лъосо:лъос[o,unk]	#	мест. вопр. какой,
лъулъулъийо:лъулъулъий[o,unk]	#	беспомощный
лӏалӏало:лӏалӏал[o,unk]	#	резвый, подвижный
лӏанно:лӏанн[o,unk]	#	редкий, негустой
лӏаьммоь:лӏаьмм[o,unk]	#	тонкий
лӏāь-лӏаьммоь:лӏāь-лӏаьмм[o,unk]	#	самый тонкий
лӏийокьас[unk]	#	низкий, невысокий
лӏийос[unk]	#	нижний
лӏилма[unk]	#	нареч. зимой
лӏилмас[unk]	#	зимний
лӏобагъас[unk]	#	предобеденный,
лӏобакьас[unk]	#	обеденный
лӏокъайо:лӏокъай[o,unk]	#	заплесневелый, заплесневевший
мадараб[av]	#	сносный, удовлетворительный
майданаб[av]	#	равнинный, ровный
марчӏокӏолъсо:марчӏокӏолъс[o,unk]	#	вечерний
маъдинаб[av]	#	уютный, комфортабельный
маьчӏиндийо:маьчӏиндий[o,unk]	#	острый, саблевидный
маьшгъуьлаьб[av]	#	занятый,
маьшгьуьраьб[av]	#	популярный, известный, знаменитый
маьъаьруьл[unk]	#	аварский
маьъаьруьхълāьш[unk]	#	горный 2) бежтинский
маьъаьрухъсо:маьъаьрухъс[o,unk]	#	горный
